Fonds Simone VEIL (1828-2017)
Archives nationales
- Supplément., 1828-2017; 688AP/421-688AP/537
  - Photographies., 1969-2012; 688AP/487-688AP/531
    - Photographies isolées., 1969-2012; 688AP/487-688AP/505
      - Parlementaire européenne., 1979-1992; 688AP/493-688AP/497
        - Sans date., 688AP/496
          • Photographie officielle avec le grand-duc Jean de Luxembourg et son épouse Joséphine-Charlotte de Belgique. 1 photo NB.
          • Simone Veil prononçant un discours à Bologne (Italie). 1 photo NB (© Omnia Foto).
          • Simone Veil et Mario Soarès. 1 photo couleur.
          • Simone Veil avec Maurice Schumann. 1 photo NB.
          • Réception à l’ambassade d’Israël en France (avec l’ambassadeur Ovadia Soffer). 2 photos couleur.
          • Réception à l’hôtel Intercontinental. 3 photos NB.
          • Réception. 1 photo NB et 1 photo couleur.
          • Simone Veil en conférence de presse. 5 photos NB (© J.L. Debaize; Photothèque CCE).
          • Déplacement en Italie. 1 photo couleur (© Foto Attualita).
          • Déplacement en Vénétie. 5 photos couleur (© Interpress Photo).
          • Simone Veil dans les locaux de la RTBF. 2 photos NB et 1 photo couleur.
          • Réunion du bureau élargi du Parlement européen. 1 photo NB.
          • Simone Veil au perchoir. 7 photos NB.
          • Déplacement non identifié. 2 photos couleur.
          • Déplacement avec Bernard Pons. 1 photo couleur.
          • Déplacement à Washington. 4 photos NB.
          • Rencontre à Madrid des délégations du Congrès américain et du Parlement européen. 5 photos couleur.
          • Rencontre des délégations du Congrès américain et du Parlement européen. 2 photos NB.
          • Rencontre des délégations du Congrès américain et du Parlement européen. 2 photos couleur.
          • Rencontre des délégations du Congrès américain et du Parlement européen. 9 photos NB (© K. Jewell).
          • Soirée de la Fondation de la vocation. 1 photo NB (Rencontre à Madrid des délégations du Congrès américain et du Parlement européen (© Giovanni Corrazi).
          • Forum économique européo-portugais. 3 photos couleur.
          • Déplacement officiel à Vienne (Autriche). 18 photos NB (© Fritz Kern).
          • Visite des salines d’Arc-et-Senans avec Edgar Faure et Bernard Pons. 3 photos NB (© P. Colacicco).
          • Dîner à Strasbourg. 7 photos NB (© Dernières Nouvelles d’Alsace).
          • Rencontre avec Walter Curley, ambassadeur des États-Unis. 1 photo couleur.
          • Réunion de travail au Parlement européen. 2 photos couleur (© B. Dietrich).
          • Portrait dédicacé de l’empereur Akihito et de son épouse, l’impératrice Michiko. 1 photo couleur.
          • À l’ONU ? 1 photo NB (© D.A. Bertoni).
          • Déplacement officiel aux Pays-Bas. 1 photo NB (© Dagblad De Telegraaf).
          • Déplacement non identifié. 10 photos couleur.
          • Déplacement non identifié. 1 photo NB.
          • Déplacement non identifié. 1 photo couleur.
        - Photographies hors format., 688AP/497
          • S.d. Simone Veil en tête à tête avec le président américain Jimmy Carter. 1 photo NB et 1 photo couleur (dédicacée par Jimmy Carter).
      - Ministre des Affaires sociales, de la Santé et de la Ville., 1993-1995; 688AP/498
        • [1993]. Simone Veil entourée des membres de son cabinet. 6 photos NB et 6 photos couleur.
        • 1993. Réception avec François Léotard. 2 photos couleur (© ECPA)
        • 1993. Réception non identifiée. 1 photo couleur (© Blatt-Photographes).
        • 2 avril 1993. Membres du gouvernement Balladur (photo dédicacée par Édouard Balladur). 1 photo couleur (© Service photographique du Premier ministre).
        • Déjeuner-débat des Amis de la République française à l’hôtel Royal Monceau. 4 photos couleur.
        • 25 juin 1993. Simone Veil dans un auditorium, assise à la droite de François Mitterrand. 1 photo couleur (© Service photographique de l’Élysée).
        • 9 juin 1993. Simone Veil entourée de Renée David et Monique Perrot-Lanaud. 1 photo NB (© V. Barré).
        • 28 septembre 1993. Pose de la première pierre de la Maison du XXIe siècle à Saint-Dié-des-Vosges. 1 photo couleur.
        • 7 octobre 1993. Visite officielle du roi d’Espagne Juan Carlos. 1 photo couleur (©Yves Chouraqui).
        • 14-18 octobre 1993. Visite officielle de Rafic Hariri, premier ministre du Liban. 2 photos couleur (© Yves Chouraqui).
        • 21-23 octobre 1993. Visite officielle de Yasser Arafat, président du Comité exécutif de l’Organisation de Libération de la Palestine. 1 photo couleur (© Yves Chouraqui).
        • 8-10 novembre 1993. Visite officielle de Nicéphore Soglo, président de la République du Bénin. 1 photo couleur.
        • 1994. Déplacement officiel au Vietnam / Cambodge. 24 photos couleur (© Aventurier / Gamma).
        • 1994. Repas avec des personnes non identifiées. 1 photo couleur.
        • 1994. Réception au Sénat. 6 photos couleur (© Secrétariat général de la présidence du Sénat).
        • 1994. Simone Veil avec une femme non identifiée. 1 photo couleur.
        • 5 janvier 1994. Sortie du conseil des ministres ? En compagnie de Philippe Douste-Blazy. 2 photos NB (© François Bouchon).
        • 7 janvier 1994. Inauguration de l’exposition Mille Femmes à l’UNESCO. 2 photos couleur (© UNESCO / Inez Forbes).
        • 25 février 1994. Visite de M. Somsavath Longsavath, ministre des Affaires étrangères du Laos. 1 photo couleur.
        • Avril 1994. Visite d’une commune du Val d’Oise avec le préfet, Monsieur Pascal, et la sénatrice Madame Missoffe, en présence du député du Val d’Oise, Monsieur Pierre Lellouche. 10 photos couleur.
        • Avril 1994. Déplacement à Troyes, avec Robert Galley, maire de la ville. 46 photos couleur.
        • Mai 1994. Visite à la mosquée de Paris avec le recteur, Monsieur Dalil Boubakeur. 7 photos couleur.
        • 9-11 mai 1994. Visite en France du prince Norodom Sirivudh, vice-premier ministre, ministre des Affaires étrangères et de la Coopération internationale du royaume du Cambodge. 1 photo couleur.
        • 6 juin 1994. Cérémonies du 50e anniversaire du débarquement allié en Normandie. 4 photos couleur.
        • 7 juin 1994. Déplacement officiel à Washington: Simone Veil et Hillary Clinton se serrant la main. 1 photo couleur (© Photographe officiel de la Maison Blanche).
        • 7-8 juillet 1994. Déplacement à la Réunion. 17 photos NB et 10 photos couleur (© Emmanuel Grondin, Bruno Bamba / Quotidien de la Réunion).
        • Septembre 1994. Déplacement en compagnie de Michel Barnier et d’Édouard Balladur. 6 photo couleur.
        • 10 août 1994. Déplacement officiel au Japon. 2 photos couleur (© Photographe officiel du Premier ministre).
        • Septembre 1994. Conférence du Caire sur la population. 6 photos couleur.
        • Novembre 1994. Déplacement officiel en Israël et dans les territoires palestiniens. 53 photos couleur (© Isaac Hariri et Micheline Pelletier / Sygma).
        • Novembre 1994. Rencontre avec Nicole Fontaine. 1 photo couleur.
        • 1er décembre 1994. Sommet de Paris sur le SIDA. 34 photos couleur (© Viviane).
        • 1995. Déplacement en Guadeloupe. 41 photos couleur.
        • 1995. Simone Veil en déplacement avec Édouard Balladur. 4 photos couleur.
        • 1995. Déplacement à Berlin, avec Christian Connan et Antoinette Becker. 2 photos couleur.
        • Janvier 1995. Signature du contrat sur la dépendance en présence du président de la Caisse nationale d’assurance vieillesse, Jean-Marie Spaeth. 3 photos couleur.
        • 15-17 janvier 1995. Visite officielle en France du général Ali Abdallah Saleh, président de la République du Yémen. 2 photos couleur.
        • Mars 1995. Conférence avec François Léotard, ministre de la Défense et l’état-major des armées. 10 photos couleur (© ECPA).
        • 4 avril 1995. Déplacement à Istres avec Édouard Balladur. 1 photo couleur.
        • Á l'institut des sciences Weizmann. 11 photos couleur.
      - Autres fonctions politiques., 1972-2004; 688AP/499
        • Office de radiodiffusion-télévision française (ORTF). 1972.
        - 1972. Conseil d’administration de l’ORTF. 1 photo NB.
        - 25 juillet 1972. Simone Veil aux côtés d’Arthur Conte, directeur de l’ORTF.
        • Organisation mondiale de la santé (OMS). 1990-1997.
        - Juin 1990. Réunion internationale. 6 photos NB et 4 photos couleur.
        - 17-20 septembre 1991. Sommet de la santé publique à Saitama (Japon). 1 photo couleur.
        - 1992. Réunion internationale à l’OMS (Simone Veil à la tribune). 2 photos couleur. - Janvier 1997. Photo de groupe. 1 photo couleur. • Divers.
        • Haut Commissariat des Nations Unies pour les réfugiés (UNHCR). 1992-1997.
        - 21-22 septembre 1996. Réunion de l’UNHCR au domaine de Divonne (France). 3 photos NB (© A. Hollmann / UNHCR).
        - 4 juillet 1997. Réunion à Genève, à l’hôtel Président. 2 photos NB (© A. Hollmann / UNHCR).
        - S.d. Bernard Kouchner et Antoine Veil dans un avion. 3 photos couleur.
        - S.d. Simone Veil en discussion avec un homme non identifié. 1 photo NB (© D.A. Bertoni).
        • Conseil Constitutionnel. 1998-2003.
        - Juin 1998. Réception. 4 photos couleur.
        - Juin 1998. Déjeuner entre membres. 5 photos couleur.
        - Juillet 1998. Réception. 2 photos couleur.
        Septembre 1998. Déplacement à Florence. 7 photos couleur.
        - 16-20 mai 1999. XIe conférence des cours constitutionnelles européennes à Varsovie. 1 photo couleur.
        - 2000. Réception d’une délégation japonaise. 1 photo couleur.
        - Mars 2000. Réception des membres du Conseil Constitutionnel à l’!Elysée par Jacques Chirac. 1 photo couleur.
        - 30 mars 2000. Monique Veil aux côtés de Monique Pelletier, nouvellement élue. 1 photo couleur (© AFP / Daniel Janin).
        - Janvier 2001. Les membres du Conseil posant sur le perron de l’Élysée. 1 photo couleur (© Service photographique de la Présidence de la République).
        - 29 et 30 juin 2001. Colloque « La liberté d’association et le droit ». 6 photos couleur.
        - Octobre 2001. Discours de Simone Veil. 2 photos couleur.
        - 5 novembre 2002. Réception avec Yves Guéna. 2 photos couleur (© Photos du monde).
        - Février 2003. Réception. 1 photo couleur.
        - Mai 2003. Déjeuner avec Yves Guéna, Pierre Mazeaud et René Monory. 2 photos couleur.
        - 1722 juin 2003. Troisième congrès de l'Association des Cours constitutionnelles françophones à Ottawa (Canada). 4 phtos couleur.
        - Septembre 2003. Réception. 2 photos couleur.
        - Octobre 2003. Réception. 2 photos couleur.
        - S.d. Déjeuner (avec Valéry Giscard d’Estaing). 1 photo couleur.
        - S.d. Réunion des membres du Conseil Constitutionnel. 4 photos couleur.
        - S.d. Simone Veil et Yves Guéna entourés de personnalités africaines. 1 photo couleur.
        - S. d. Simone Veil avec Noëlle Lenoir et Alain Lancelot. 2 photos couleur.
        - S.d. Réception. 4 photos couleur.
        - S.d. Membres du Conseil Constitutionnel posant dans le grand salon. 1 photo couleur.
        S.d. Membres du Conseil Constitutionnel posant dans les jardins du Palais royal. 1 photo couleur.
        - S.d. Plantation d’un arbre en présence d’Yves Guéna. 21 photos couleur.
        - S.d. Séance de travail du Conseil Constitutionnel. 1 photo couleur.
        S.d. Visite du Palais des Beaux-Arts de Lille. 5 photos couleur.
        • Divers. 1992-2004.
        - [1992-1993]. Réunion du Comité français pour l’environnement. 4 photos couleur (© Comité français pour l’environnement).
        - 1998. En mission pour l’ONU avec Mario Soares (ancien président du Portugal). 30 photos couleur.
        - S.d. Réception avec Mario Soares. 1 photo couleur.
        - S.d. Avec Mario Soares. 3 photos NB (© AFP Photos).
        - S.d. A la tribune. 1 photo couleur.
        - 2003. Cour pénale internationale de La Haye. 2 photos couleur.
        - 2004. Cour pénale internationale de La Haye. 4 photos couleur.
        - S.d. Réunion internationale. 3 photos couleur.
        - 31 mai 1999. UNESCO. Table ronde « Courage et culture de la paix ». 5 photos couleur (© UNESCO / J. Marcuse).
        - 21-22 octobre 2004. Réunion du Conseil de l’Europe à Strasbourg. 3 photos couleur (© Conseil de l’Europe).
      - Interviews politiques., 1989-2006; 688AP/500
        • 1978. Interview de Simone Veil pour le premier tour de la campagne des législatives. 2photos couleur (Jean-Pierre Leteuil).
        • 17 mai 1979. Émission politique avec François Mitterand, Jacques Chirac et Georges Marchais (RTL / TF1). 1 photo NB.
        • 3 juin 1980. Face au public (France Inter). 14 photos NB (© Roger Picard / Radio France).
        • 6 juillet 1983. Emission non identifiée (avec Pierre Bérégovoy). 4 photos NB (© Chris Delmas).
        • 6 septembre 1983. « L’heure de vérité » (Antenne 2). 1 photo NB (© AGIP / Robert Cohen).
        • 1987. Interview de Simone Veil par Alain Bougrain-Dubourg (Antenne 2). 1 photo NB (© D. Gonot / Antenne 2).
        • Juin 1989. RTL. 5 photos NB (© Chr. Gibey / RTL).
        • Juin 1989. « L’heure de vérité » (Antenne 2): campagne des élections européennes. 19 photos NB.
        • 1990. « Grand Jury » (RTL). 4 photos NB.
        • Février 1990. « L’heure de vérité » (Antenne 2). 3 photos couleur.
        • Février 1990. « Objections » (France Inter – Le Figaro). 9 photos NB.
        • 3 novembre 1991. « L’heure de vérité » (Antenne 2). 16 photos couleur (© Y. Lorant / Antenne 2).
        • Mars 1994. RTL. 8 photos couleur.
        • Février 1994. « Grand Jury » (RTL). 7 photo couleur.
        • 1995. Interview à France Inter à l’occasion des élections présidentielles de 1995. 9 photos NB (© Roger Picard / Radio France).
        • 19 février 1995. Soir 3 (France 3). 1 photo couleur.
        • Mars 1995. Interview à RTL (débat avec Michel Rocard). 9 photos couleur.
        • 27 janvier 1997. RMC / TMC (photos non retenues avec Patrick Sabatier et Nana Mouskouri). 4 photos couleur.
        • [2004]. Interview par Edwy Plenel. 2 photos couleur (© IBO / Sipa Press).
        • 23 juin 2006. Sur le plateau de LCI. 3 photos couleur (© Erick Levilly).
        • S.d. « Objections » (France Inter – Le Parisien). 8 photos NB (© Roger Picard / Radio France).
        • S.d. Interview France Inter – Le Figaro. 5 photos NB.
        • S.d. « Objections » (France Inter – Le Figaro). 7 photos NB.
        • S.d. « Objections » (France Inter – Le Figaro). 14 photos NB (© Roger Picard / Radio France).
        • S.d. « Club de la presse » (Europe 1). 1 photo NB.
        • S.d. « Sept sur Sept » (TF1). 5 photos couleur.
        • S..d. Interview France Inter – Le Figaro (© Alain Mercier / Radio France).
        • S..d. « Femmes à la barre » (Radio France) (avec Simone Veil, Jacqueline Baudrier, Odette Vantours et l’amiral Duerk). 1 photo NB.
        • S.d. RTL- Le Monde. 1 photo NB (© Chr. Gibey / RTL).
        • S.d. France Inter. 2 photos NB (© Roger Picard / Radio France).
        • S.d. « Dernière édition » (France Inter). 3 photos NB (© Amain Mercier / Radio France).
        • S.d. LCI. 1 photo couleur.
        • S.d. Interview dans son bureau. 1 photo NB.
        • S.d. Interview RMC / Le Méridional. 2 photos NB.
        • S.d. Interview à France Inter. 3 photos NB (© Roger Picard / Radio France).
        • S.d. Interview dans l’appartement des Veil. 2 photos NB.
        • S.d. « Les Quatre Vérités » (Télématin, Antenne 2). 1 photo couleur.
        • S.d. « Sept sur Sept » (TF1). 2 photos couleur.
        • S.d. RTL. 3 photos NB (© Chr. Gibey / RTL).
        • S.d. France Inter – Le Figaro. 6 photos NB (© Roger Picard / Radio France).
        • S.d. Libération. 1 photo NB (© Claude Pauquet).
        • S.d. Interview dans son bureau. 1 photo NB (© René Saint-Paul).
        • S.d. « L’heure de vérité » (Antenne 2). 6 photos couleur (J.P. Chausse / Antenne 2).
        • S.d. Simone Veil dans son bureau. 3 photos NB (© Photo Max Micol).
        • S.d. Simone Veil dans son bureau. 15 photos NB.
        • S.d. France Inter. 8 photos NB (© Roger Picard / Radio France).
      - Mémoire de la Shoah et lutte contre l'antisémitisme., 1975-2012; 688AP/501
        Dossier 1. 1975-2012.
        • 1975. Visite à Yad Vashem (Israël) du mémorial des déportés. 1 photo NB.
        • 1975. Visite d’une exposition sur la Shoah aux Invalides. 6 photos NB (© Actualités Photographiques Parisiennes).
        • 5 mai 1977. Visite du centre culturel hébraïque d’Yerres (Essonne). 7 photos couleur.
        • Juin 1975. Cérémonie à l’occasion du trentième anniversaire de la libération des camps au Struthof. 1 photo couleur.
        • 9 avril 1979. Simone Veil posant avec Alain Poher et Serge et Beate Klarsfeld. 1 photo NB (© Daniel Franck).
        • 1980. Rencontre avec Claudine Vegh, prix littéraire Wizo (1980). 1 photo NB (© Daniel Franck).
        • Novembre 1980. Promenade le long du Mur des Lamentations avec Gisèle Charzat. 1 photo couleur.
        • 22 janvier 1981. Simone Veil et Heinrich Lummer, président de la chambre des députés du Land de Berlin, devant le monument dédié aux résistants au régime nazi à Berlin. 1 photo NB (© Bundesbildstelle Bonn).
        • Juillet 1983. Conférence des femmes Justes à Istanbul. 1 photo couleur.
        • 18 décembre 1983. Congrès. 1 photo NB (© Daniel Franck).
        • Printemps 1984. Conférence sur les Juifs russes. 4 photos couleur.
        • Novembre 1984. Dîner (Israël). 3 photos NB (© Eva Rodgold).
        • 18 novembre 1984. Conférence internationale pour la liberté des Juifs de Syrie. 2 photos NB (© Daniel Franck).
        • 20 janvier 1985. Déjeuner Auschwitz au Pavillon Dauphine avec Pierre Bérégovoy. 1 photo couleur.
        • 23 mai 1985. Réunion non identifiée. 1 photo NB (© Daniel Franck).
        • 16 juillet 1987. Cérémonie de commémoration de la rafle du Vel d’Hiv. 2 photos couleur (© Jacques Zelter).
        • 11-13 décembre 1987. Journées d’études sur la politique nazie d’extermination (Sorbonne). 3 photos NB (© J. Le Madec).
        • 1988. Réunion d’ancien déportés et combattants (avec M. Zac Hatzis) à Jérusalem. 1 photo couleur.
        • Avril 1988. Commémoration à Tel Aviv. 3 photos NB (© Iaacov Agor).
        • 12 juillet 1988. Commémoration de la rafle du Vel d’Hiv. 3 photos couleur (© Jacques Zelter).
        • 22 janvier 1989. Déjeuner de déportés avec Pierre Bérégovoy. 1 photo couleur.
        • 28 janvier 1990. Crypte de la déportation (Paris). 2 photos couleur (© Jacques Zelter).
        • 29 novembre 1990. Soirée Isaac Stein (avec Antoine Veil et Yves Montand). 2 photos couleur.
        • 28 avril 1991. Journée nationale de la déportation à Drancy (avec Marceline Loridan-Ivens). 1 photo couleur (© Jacques Zelter).
        • 3 juin 1991. Repas avec le président israélien Haïm Herzog et son épouse. 2 photos couleur.
        • 13 octobre 1991. Inauguration de la stèle érigée à la mémoire des déportés d’Auschwitz à Nice. 3 photos couleur.
        • 1992. 25e anniversaire de la réunification de Jérusalem. 2 photos couleur (© Jacques Zelter).
        • 1992. Discours de Simone Veil à un congrès de Juifs sépharades en Espagne. 1 photo couleur.
        • 8 avril 1993. 50e anniversaire du soulèvement du ghetto de Varsovie au mémorial du martyr juif inconnu (Paris). 1 photo couleur (© Jacques Zelter).
        • 15 août 1994. Commémoration du 40e anniversaire du débarquement allié en Provence. 5 photos couleur.
        • 24 février 1995. Vernissage de l'exposition de Julia Pirotte. 3 photos NB ( © Touati Nazim).
        • Novembre 1995. 3e anniversaire de l’ouverture de la Maison France-Israël (Paris), avec Yehudi Menuhin et sa femme. 1 photo couleur.
        • Juin 1996. Simone Veil et Élie Wiesel. 1 photo couleur (© Pierre Durand).
        • Mai 1997. Genève, cérémonie religieuse. 4 photos couleur.
        • Mai 1998. Gala France-Israël. 2 photos couleur.
        • 1999. Fondation Shimon Pérès avec Sanchez Arias. 3 photos couleur.
        • Dîner pour le musée de Tel Aviv avec l’ambassadeur d'Israël en France Élie Barnavi, Dominique Strauss-Khan, Anne Sinclair, Leah Rabin, Anouck Aimée. 1 photo couleur.
        • 23-24 avril 2001. Conférence contre l’antisémitisme organisée par l’UNESCO. 3 photos couleur.
        • 3 mai 2001. Hommage aux morts des deux guerres et de la déportation à la synagogue des Vosges (Paris). 4 photos couleur (© Corinne Adler).
        • 5 juin 2002. Signature de la convention de partenariat entre les Archives nationales et la Fondation pour la mémoire de la Shoah pour le microfilmage des documents cotés en AJ/38. 1 photo couleur.
        • Septembre 2002. Jardin pour la mémoire de la Shoah (Paris). 1 photo couleur.
        • 2004. Réception à l’ambassade d’Israël. 3 photos couleur.
        • 2004. Congrès juif européen (avec Nicolas Sarkozy et Monseigneur Lustiger). 4 photos couleur.
        • 27 janvier 2004. Journée du souvenir pour les victimes du national-socialisme au Bundestag de Berlin. 21 photos couleur.
        • 8 juillet 2004. Cérémonie du souvenir à Chambon-sur-Lignon avec Jacques Chirac. 4 photos couleur (© Service photographique de la Présidence de la République).
        • 16 juillet 2004. Cérémonie de commémoration de la rafle du Vel d’Hiv. 5 photos couleur.
        • 25 janvier 2005. Inauguration du mémorial de la Shoah à Paris avec Jacques Chirac. 4 photos couleur (© Service photographique de la Présidence de la République).
        • 27 janvier 2005. 60e anniversaire de la libération du camp d’Auschwitz organisé par le conseil général des Alpes-Maritimes et la Fondation pour la mémoire de la Shoah. 2 photos couleur.
        • 25 février 2005. 60e anniversaire de la libération des camps nazis à Drancy (en compagnie de François Fillon). 10 photos couleur.
        • 8 novembre 2005. Cérémonie à la mémoire des morts pour la France à la synagogue Charles Liché (Paris). 1 photo couleur (© Georges Wojakowski).
        • Janvier 2006. Cérémonie du souvenir à Athènes. 10 photos couleur (© Sabrina Paraskevopoulou).
        • 23 janvier 2006. Journée de la mémoire de l’holocauste et de la prévention des crimes contre l’Humanité au lycée-collège Jacques-Decour (Paris, 9e). 7 photos couleur.
        • 3 novembre 2006. Inauguration du centre européen du résistant déporté (Natzwiller) par Jacques Chirac. 9 photos couleur ((© Service photographique de la Présidence de la République).
        • 18 janvier 2007. Cérémonie en hommage aux Justes au Panthéon en présence de Jacques Chirac. 12 photos couleur (© Service photographique de la Présidence de la République).
        • 25 avril 2008. Journée de la déportation à la mairie du 7e arrondissement de Paris. 1 photo couleur.
        • 28 octobre 2008. Art et musique d’Israël en présence de la princesse Alexandra de Belgique. 3 photos couleur.
        • 5 décembre 2008. Mémorial. 1 photo couleur.
        • 15-17 décembre 2008. Colloque sur la Shoah à l’université Bar Ilan (Israël). 2 photos couleur.
        • 3 février 2009. Grand dîner du bicentenaire de la Fondation Casip Cojasor au Palais Brongniart à Paris. 7 photos couleur (© Agence Angeli / Guirec Coadic – Bertrand Rindoff).
        • 15 mai 2009. Pose des plaques à la mémoire des 27 enfants juifs déportés du lycée Rollin. 9 photos couleur.
        • 20 septembre 2009. Inauguration de la place des Justes à Nancy avec le maire André Rossinot. 33 photos couleur.
        • 27 janvier 2010. Déplacement à Auschwitz en compagnie d’Hubert Falco, secrétaire d’État à la Défense et aux Anciens Combattants. 23 photos couleur.
        • 2011. Dîner du gala annuel de l’association des Amis du collège académique de Netanya (Israël). 1 photo couleur.
        • 2 février 2011. Visite d’une exposition avec Jacques Chirac et Serge Klarsfeld. 5 photos couleur (© Christian Vioujard).